【裁判字號】    99,易,1091
【裁判日期】    990519
【裁判案由】    傷害
【裁判全文】
臺灣臺北地方法院刑事判決           99年度易字第1091號
公  訴  人  臺灣臺北地方法院檢察署檢察官
被      告  辛○○
            丙○○
            壬○○
            戊○○
            己○○
            丑○○
            丁○○
            庚○○
            卯○○
            癸○○
            子○○
            甲○○
            乙○○
            寅○○
上列被告等因傷害等案件，經檢察官提起公訴（98年度偵字第
24054號），本院判決如下：
    主  文
本件傷害部份公訴不受理。
    理  由
一、公訴意旨如起訴書傷害部份事實所載 （如附件） 。
二、按告訴乃論之罪，告訴人於第一審辯論終結前得撤回其告訴
    ，又告訴經撤回者，應諭知不受理之判決，刑事訴訟法第23
    8條第1項、第303條第3款分別定有明文。
三、查本件告訴人癸○○、子○○、甲○○、乙○○告訴被告辛○○、丙○○、壬○○、戊○○、己○○、丑○○、丁○○
    及告訴人丑○○、丁○○告訴被告庚○○、卯○○、癸○○
    、子○○、甲○○、乙○○、寅○○玲、寅○○傷害案件，
    起訴書認被告等人均係觸犯刑法第277條第1項之傷害罪，依
    同法第287條前段之規定，須告訴乃論。茲據告訴人均具狀
    撤回告訴，依照首開說明，本件爰不經言詞辯論，逕為諭知
    不受理之判決（被告庚○○另涉妨害公務部分另以簡易判決
    處刑）。
四、據上論斷，應依到事訴訟法第303條第3款、第307條，判決
    如主文。
中    華    民    國    99    年    5     月    19    日
                  刑事第十二庭  法  官  曾正龍
以上正本證明與原本無異。
如不服本判決應於收受送達後10日內向本院提出上訴書狀，並應
敘述具體理由；其未敘述上訴理由者，應於上訴期間屆滿後20日
內向本院補提理由書（均須按他造當事人之人數附繕本）「切勿
逕送上級法院」。告訴人或被害人如對於本判決不服者，應具備
理由請求檢察官上訴，其上訴期間之計算係以檢察官收受判決正
本之日期為準。
                                書記官  彭自青
中    華    民    國    99    年    5     月    20    日
附件：
臺灣臺北地方法院檢察署檢察官起訴書
                                     98年度偵字第24054號
                                               第24222號
    被      告  辛○○  男  33歲（民國○○年○月○○日生）
                        住臺北市北投區○○○路○ 段46巷21
                        弄9號
                        國民身分證統一編號：Ｚ000000000號
                丙○○  男  35歲（民國○○年○月○○日生）
                        住臺北市士林區○○○路○段141巷27
                        號5樓
                        國民身分證統一編號：Ｚ000000000號
                壬○○  男  32歲（民國○○年○○月○○日生）
                        住臺北市○○區○○路353巷31號1樓
                        國民身分證統一編號：Ｚ000000000號
                戊○○  男  32歲（民國○○年○月○○日生）
                        住臺北市○○區○○街110之2號4樓
                        國民身分證統一編號：Ｚ000000000號
                己○○  男  32歲（民國○○年○月○○日生）
                        住臺北市○○區○○街1 段46之1號5
                        樓
                        國民身分證統一編號：Ｚ000000000號
                丑○○  男  32歲（民國○○年○月○○日生）
                        住臺北市○○區○○路174巷9號3樓
                        國民身分證統一編號：Ｚ000000000號
                丁○○  男  30歲（民國○○年○○月○○日生）
                        住臺北市○○區○○路1段39巷80弄8
                        號4樓
                        國民身分證統一編號：Ｚ000000000號
                庚○○  男  26歲（民國○○年○○月○○日生）
                        住臺北縣永和市○○街100巷3號
                        國民身分證統一編號：Ｚ000000000號
                卯○○  男  26歲（民國○○年○月○○日生）
                        住臺北縣板橋市○○街24號
                        國民身分證統一編號：Ｚ000000000號
                癸○○  男  26歲（民國○○年○月○日生）
                        住臺北市○○區○○路426號3樓之2
                        國民身分證統一編號：Ｚ000000000號
                子○○  男  23歲（民國○○年○月○○日生）
                        住臺北市○○區○○路441號2樓
                        國民身分證統一編號：Ｚ000000000號
                甲○○  男  26歲（民國○○年○月○○日生）
                        籍設臺中市○○區○○路4段111號
                        現住臺中市○○區○○路15號
                        國民身分證統一編號：Ｚ000000000號
                乙○○  女  26歲（民國○○年○月○○日生）
                        籍設臺北縣新莊市○○路803巷6 號5
                        樓
                        現住臺北市○○區○○路426號3樓
                        國民身分證統一編號：Ｚ000000000號
                寅○○  女  33歲（民國○○年○○月○○日生）
                        住臺北市○○區○○路28號3樓
                        國民身分證統一編號：Ｚ000000000號
    上七人共同
    選任辯護人  沈宏裕律師
上列被告等因傷害等案件，業經偵查終結，認應該提起公訴，茲
將犯罪事實及證據並所犯法條分敘如下：
        犯罪事實
一、辛○○、丙○○、壬○○、戊○○、己○○、丑○○、丁○○於民國98年9月12日晚上8時30分許，相約前往臺北市中山
    區○○○路312 號「錢櫃KTV」501號包廂聚會唱歌，而庚○○、卯○○、癸○○、子○○、甲○○、乙○○、寅○○亦
    在同一「錢櫃KTV」821號包廂內為友人慶生。之後，於翌（
    13）日凌晨1 時42分許，庚○○、卯○○、癸○○、子○○
    、甲○○、乙○○、寅○○結束聚會共乘電梯離開，迨電梯
    下降至5 樓，電梯門開啟時，適辛○○、戊○○、丑○○、
    丁○○亦欲搭乘同部電梯離開，雙方因而發生言語衝突，詎
    庚○○、卯○○、癸○○、子○○、甲○○、乙○○、寅○○竟共同基於傷害人身體之犯意聯絡，徒手毆打丁○○，同
    行之辛○○、戊○○、丑○○及隨後到場之丙○○、壬○○
    、己○○見狀，亦與丁○○共同基於傷害人身體之犯意聯絡
    ，而與庚○○、卯○○、癸○○、子○○、甲○○、乙○○
    、寅○○，在電梯內外及「錢櫃KTV」5樓樓梯間，分別以徒
    手毆打、腳踹及持滅火器攻擊等方式相互鬥毆，致使丁○○
    受有頭部外傷之傷害，丑○○受有眼瞼及眼周區挫傷之傷害
    ，而癸○○則受有臉、頭皮挫傷、口內之開放性傷口、雙側
    小腿擦傷、雙側手擦傷及左上臂擦傷等傷害，子○○受有臉
    擦傷、臉、頭皮挫傷、右肩及上臂挫傷、右手挫傷等傷害，
    甲○○受有頭皮之開放性傷口1×3×0.2 公分及頭皮挫傷等
    傷害，乙○○受有背痛、上肢部位挫傷、下肢挫傷及頭部損
    傷等傷害。嗣後，身著制服之臺北市政府警察局中山分局中
    山二派出所警員陳豐富、王明煌、吳修安、黃奇仁、顏子恩
    據報趕赴現場處理，詎庚○○竟基於公然侮辱陳豐富之故意
    ，在上址5 樓樓梯間之多數人或不特定多數人得出入之場所
    ，以「幹你娘雞巴」、「警察三小」等穢語，辱罵陳豐富（
    公然侮辱部分業據撤回告訴）。
二、案經丑○○、丁○○、癸○○、子○○、甲○○、乙○○訴
    由臺北市政府警察局中山分局報告偵辦。
        證據並所犯法條
一、證據清單及待證事實：
  ┌──┬─────────┬────────────┐
  │編號│證   據   名   稱 │待     證     事     實 │
  ├──┼─────────┼────────────┤
  │ 1  │被告辛○○之供述  │全部犯罪事實。          │
  ├──┼─────────┤                        │
  │ 2  │被告丙○○之供述  │                        │
  ├──┼─────────┤                        │
  │ 3  │被告壬○○之供述  │                        │
  ├──┼─────────┤                        │
  │ 4  │被告戊○○之供述  │                        │
  ├──┼─────────┤                        │
  │ 5  │被告己○○之供述  │                        │
  ├──┼─────────┤                        │
  │ 6  │被告丑○○之供述  │                        │
  ├──┼─────────┤                        │
  │ 7  │被告丁○○之供述  │                        │
  ├──┼─────────┤                        │
  │ 8  │被告庚○○之供述  │                        │
  ├──┼─────────┤                        │
  │ 9  │被告卯○○之供述  │                        │
  ├──┼─────────┤                        │
  │ 10 │被告癸○○之供述  │                        │
  ├──┼─────────┤                        │
  │ 11 │被告子○○之供述  │                        │
  ├──┼─────────┤                        │
  │ 12 │被告甲○○之供述  │                        │
  ├──┼─────────┤                        │
  │ 13 │被告乙○○之供述  │                        │
  ├──┼─────────┤                        │
  │ 14 │被告寅○○之供述  │                        │
  ├──┼─────────┼────────────┤
  │ 15 │證人陳豐富之證述  │被告庚○○辱罵陳豐富之情│
  ├──┼─────────┤形。                    │
  │ 16 │證人吳修安之證述  │                        │
  ├──┼─────────┤                        │
  │ 17 │證人黃奇仁之證述  │                        │
  ├──┼─────────┤                        │
  │ 18 │證人顏子恩之證述  │                        │
  ├──┼─────────┼────────────┤
  │ 19 │診斷證明書        │被告丑○○、丁○○、黃啟│
  │    │                  │綸、子○○、甲○○、吳佳│
  │    │                  │玲之傷勢情形。          │
  ├──┼─────────┼────────────┤
  │ 20 │錢櫃KTV 監視器錄影│雙方人馬互毆情形        │
  │    │碟及其錄影畫面翻拍│                        │
  │    │照片              │                        │
  ├──┼─────────┼────────────┤
  │ 21 │職務報告          │陳豐富、王明煌、吳修安、│
  │    │                  │黃奇仁、顏子恩到場處理之│
  │    │                  │經過。                  │
  └──┴─────────┴────────────┘
二、核被告辛○○、丙○○、壬○○、戊○○、己○○、丑○○
    、丁○○、庚○○、卯○○、癸○○、子○○、甲○○、乙○○、寅○○所為，均係犯刑法第277條第1項之傷害罪嫌；
    被告庚○○另涉犯刑法第140條第1項之侮辱公務員罪嫌。再
    被告辛○○、丙○○、壬○○、戊○○、己○○、丑○○、
    丁○○間，及被告庚○○、卯○○、癸○○、子○○、甲○○、乙○○、寅○○間，分別就上開傷害犯行，有犯意之聯
    絡及行為之分擔，請各依共同正犯論處。又被告庚○○所犯
    上開二罪，犯意各別，行為互殊，請予分論併罰。
三、至告訴及報告意旨雖認被告庚○○所為，另涉有刑法第 309
    條第1 項之公然侮辱罪嫌。惟按告訴乃論之罪，其告訴已經
    撤回者，應為不起訴之處分，刑事訴訟法第252條第5款定有
    明文。經查，依告訴人陳豐富指訴之情節，核被告庚○○所
    為，係犯刑法第309條第1 項之公然侮辱罪嫌，依同法第314
    條規定，須告訴乃論。茲因被告庚○○業已當庭向告訴人陳
    豐富致歉，告訴人陳豐富並當庭撤回告訴，有偵訊筆錄在卷
    可按，揆諸首開說明，自應為不起訴處分。然因此部分，核
    與前開起訴部分，為想像競合犯之裁判上一罪關係，爰不另
    為不起訴處分。又報告意旨認被告庚○○所為，尚犯刑法第
    135條第1項之妨害公務罪嫌，容有誤會，附此敘明。
四、依刑事訴訟法第251條第1項提起公訴。
    此  致
臺灣臺北地方法院
中    華    民    國    99    年    3     月    31    日
                              檢  察  官
所犯法條：刑法第140條、第277條

司法院資訊處製作；財團法人民間司法改革基金會備份。
